CIRINO MARTINEZ SANTIAGO

Big Data Engineer / Business Intelligence Developer.

Cirino.martinez@hotmail.com | +52 1 753 136 57 62

HABILIDADES

- HDFS, MapReduce, Hive, Impala, Sqoop, Oozie, Yarn, Avro, Parquet, Snappy, Apache Kafka.
- Apache Spark: Spark Core, Dataframe, Spark SQL, Spark Streaming
- Programing Languages: Scala, Java, Python, SQL, HTML, PHP, CSS, JS.
- ETL and Reporting tools: Tableau, Dataiku, Board, Elasticsearch, Kibana, Logstash.
- Databases: SQL Server, Mysql, Oracle, Postgres / NoSQL: MongoDB, Neo4j, Big Query, Big Table, Google Analytics
- Management Tools: Cloudera, Databricks, AWS (S3, EC2, EMR, Data pipeline, RDS), Azure.
- Tools: Maven, Github, Intellij, Eclipse, Apache Netbeans.
- Operating systems: MacOs, Windows, Linux (Ubuntu).
- Methodology: SCRUM, Kanban, PMI.

RESUMEN PROFESIONAL:

Ingeniero de Datos con 10 años de experiencia, incluyendo alrededor de 5 años en tecnologías Big Data, cuento con sólida experiencia en desarrollo de aplicaciones de Big Data, para procesamiento de datos en Batch y Near Real Time, herramientas de automatización de procesos y del ciclo de vida E2E del software. También cuento con experiencia como desarrollador de Business Intelligence, para diseñar, crear y gestionar soluciones BI, para conviertir los datos en informacion y la informacion en conocimiento.

Tengo experiencia trabajando para sectores como bancario, gobierno, logistica y servicios. Las posiciones que he ocupado principalmente como Analista de Datos, Ingeniero de Datos, Desarrollador BI y Líder Técnico.

EXPERIENCIA

OCT. 2017 - ACTUALMENTE.

DATA ENGINEER / TECH LEAD - GFI MEXICO (SANTANDER TECNOLOGIA)

Las principales funciones desempeñadas para el cliente Santander Tecnología, fueron las siguientes:

- Como Analista Big Data, principalmente en las sesiones de recopilación de requisitos con el cliente, para comprender sus necesidades y traducirlo en requisitos funcionales, para llevar acabo la estimación del proyecto, así como de la construcción correspondiente.
- Apoyar en el diseño de soluciones en la infraestructura de Big Data (Batch Processing / Near Real Time), con herramientas Apache Spark, Kafka, Sqoop, MongoDB, HBase, Oracle, Postgres, Hive, Ozzie, Neo4j, Elastic search, Kibana y Logstash, entre otros.
- Construir procesos para ingesta de datos tanto Batch como NRT, provenientes de diversas fuentes, con el fin de ser llevadas al Datalake para su posterior explotacion.
- Construir aplicaciones big data, utilizando las herramientas de Apache Spark, Apache Kafka, Elastic search, Logstash y Kibana, para la generacion de alertas de deteccion de fraudes en lo más cercano a tiempo real.
- Construir el modelado y visualizacion de datos mediante grafos, usando la herramienta de Neo4j, para atender el caso de analitica y prevencion de fraudes.
- Implementacion de procesos productivos con grado de automatizacion, utilizando Apache Oozie y BCM Control-M, con la finalidad de planificar la ejecucion automatizada de proceso de Big Data.
- Construir tableros, indicadores y reportes mediante herramientas de BI, para la presentacion y explotacion de los datos, usando herramientas como Tableau, Data Iku y Kibana.
- Liderar el equipo de desarrollo, tanto personal interno como externo, para la ejecución de proyectos de big data.

DIC. 2013 - OCT. 2017.

HEAD OF STATISTIC / BUSINESS INTELLIGENCE DEVELOPER- PORT LAZARO CARDENAS, MX.

- Diseñar, construir, implementar y mantener cuadros de mando, informes y capacidades de autoservicio con herramienta de bussines Intelligence.
- Mantenimiento de soluciones de BI, así como traducir los requerimientos del negocio a las historias de usuario, los requisitos funcionales y de diseño de la solución;
- Mantener y ampliar el conocimiento de las herramientas de front-end de inteligencia de negocios dentro de la empresa.
- Analizar e interpretar los datos para las iniciativas de mejora de las operacionales.
- Organizar y dirigir talleres y capacitación para los usuarios de negocios;
- Investigar las anomalías en los datos e involucrar a los interesados del negocio y operativos para desarrollar soluciones.
- Implementar técnicas, procesos, herramientas y métodos para el desarrollo de aplicaciones Big Data.
- Dar asesoramiento y formación entorno a la gobernabilidad de datos, calidad de datos, BI / Analytics and Big data.

JUL. 2010 - DEC. 2013.

DATA ANALYST - PORT LAZARO CARDENAS, MX.

- Diseñar, construir y mantener la base de datos Datamart.
- Extraer datos de fuentes primarias y secundarias, luego transformar dichos datos aplicando calidad del dato para su aprovechamiento en la organización.
- Interpretar conjuntos de datos, prestando especial atención a las tendencias y patrones que son valioso para los esfuerzos de análisis predictivo y de diagnóstico.
- Preparar informes para el liderazgo ejecutivo que comuniquen de manera efectiva tendencias, patrones y predicciones utilizando datos relevantes.
- Colaborar con programadores, ingenieros y líderes organizacionales para identificar oportunidades para mejoras de procesos, recomendar modificaciones del sistema y desarrollar políticas para el gobierno de datos.
- Crear documentación adecuada que permita a las partes interesadas comprender los pasos de los datos proceso de análisis.

EDUCACION

Dic. 2011. Ingeniero en Sistemas Computacionales | INSTITUTO TECNOLOGICO DE LAZARO CARDENAS Ago. 2016. Posgrado en Data Engineering and Big Data | UNIVERSITAT OBERTA DE CATALUNYA Dic. 2017. Posgrado en Direccion en Logistica Integral | UNIVERSITAT OBERTA DE CATALUNYA

CURSOS

2021-03 Curso de redes en Microsoft Azure (laaS y PaaS).

2021-01 Apache Kafka Series - Confluent Schema Registry & REST Proxy.

2020-12 Apache Kafka con Java, Spring framework y AWS.

2020-04 Neo4j Graph database Complete Tutorial with Python.

2020-02 AWS Web Services.

2019-09 Elasticsearch Engineer I y II.

2019-08 Kubernetes for developers

2019-07 Getting Started with Apache Flink.

2019-02 Machine Learning and Data Science (Spark 301)

2018-08 Elasticsearch 6 and Elastic Stack.

2018-04 Taming Big Data with Spark Streaming and Scala.

2018-05 Data Science, Deep Learning, & Machine Learning with Python 2018-05 Spark for Data Analysis in Scala

2018-03 MongoDB Developer Rapid Start

2016-12 SCRUM (Scrum.org)

2015-06 PMP (Project Management Institute)

2017-10 ISO 9001, 14001:2015, 18001:2007, ISO 28000: 2007